【裁判字號】    97,易,2331
【裁判日期】    971231
【裁判案由】    竊盜
【裁判全文】
臺灣板橋地方法院刑事判決              97年度易字第2331號
公  訴  人  臺灣板橋地方法院檢察署檢察官
被      告  乙○○
上列被告因竊盜案件，經檢察官提起公訴（九十七年度偵字第一
五七五七號），於被告為有罪之陳述後，本院依簡式審判程序審
理，茲判決如下：
    主  文
乙○○攜帶兇器結夥三人以上而竊盜，處有期徒刑捌月。緩刑伍
年，緩刑期內付保護管束。
    事  實
一、乙○○前因妨害風化案件，經臺灣臺東地方法院以八十三年
    度訴字第二七八號判處有期徒刑一年五月，緩刑五年確定，
    緩刑期滿未經撤銷緩刑之宣告，其刑之宣告失其效力。又因
    酒後駕車之公共危險案件，經臺灣臺北地方法院以九十一年
    度北交簡字第一二六八號判處罰金銀元二萬元確定，於民國
    九十一年七月二十九日執行完畢（以上於本件均不構成累犯
    ）。
二、乙○○因見置於臺北縣五股鄉○○路○段九八巷二十號後方
    空地已鏽蝕之鐵皮圍籬無人看管，起意欲為撿拾變賣，乃以
    撿拾無主廢鐵為由邀約李清江、翁文珊及另兩名姓名年籍不
    詳之成年男子與女子各乙名共同前往，上開五人遂於九十七
    年五月二十日十三時五十分許，搭乘由李清江所駕駛車牌號
    碼為ＥＶ－７４７２號之自用小貨車前往，惟李清江、翁文
    珊到場後，發覺該等鐵皮圍籬係住在附近之甲○○所有而非
    無主物，乃明確告知乙○○並為勸止。然乙○○明知該等鐵
    皮圍籬係他人所有之物，仍執意行竊，乃與另兩名姓名年籍
    不詳之成年男子與女子基於意圖為自己不法所有之共同犯意
    聯絡，由乙○○擅自持李清江所有置於上開自用小貨車上客
    觀上足供兇器使用之乙炔切割器，將上開鐵皮圍籬上之Ｃ型
    鋼兩支切割後，再與上揭兩名姓名年籍不詳之成年男女將共
    同將切下之Ｃ型鋼搬運至上開自小貨車上而得手。旋因李清
    江及時通知甲○○上情，甲○○並即為報警到場查獲乙○○
    ，另兩名年籍不詳之男女則見狀乘隙逃逸。
三、案經甲○○訴由臺北縣政府警察局蘆洲分局移送臺灣板橋地
    方法院檢察署檢察官偵查起訴。
    理  由
一、上揭犯罪事實，迭據被告乙○○於本院審理中自白不諱，核
    與其在偵查及警詢中之供述、告訴人甲○○之指述與證人李
    清江、翁文珊在警詢及偵查中所為之證述合致，堪信被告之
    自白應與事實相符。此外，復有贓物認領保管單乙份、代保
    管條乙份及現場相片十二幀存卷可資佐證，本件事證已臻明
    確，被告如事實欄所載之犯行堪為認定，應予依法論科。
二、查被告行竊時所使用之乙炔切割器係金屬材質，其力並足以
    切割金屬，如以之攻擊人體，客觀上顯足以造成相當之傷害
    ，堪認具殺傷力而足供兇器之使用。又按竊盜罪既遂與未遂
    之區別，應以所竊之物已否移入自己權力支配之下為標準；
    本件被告乙○○既已將Ｃ型鋼切下並夥同另兩名男女搬移至
    所乘之自用小貨車上而置於自己實力支配之下，其竊盜行為
    已然既遂，當無所疑。核被告所為，係犯刑法第三百二十一
    條第一項第三款、第四款之攜帶兇器結夥三人以上竊盜罪。
    被告與年籍不詳之男女各乙人之間，就上開犯罪有犯意之聯
    絡與行為之分擔，為共同正犯。爰審酌被告有事實欄所載前
    案紀錄，有臺灣高等法院被告全國前案紀錄表可參，素行雖
    非良好，然亦非惡劣，目前從事臨時工之工作，此亦據其陳
    明在卷，其因個人所需驟起盜心，動機固有可議，然所竊取
    之物品價值非鉅，並已由告訴人領回，所造成被害人之危害
    尚微，且其係趁機竊取告訴人久置該處業已鏽蝕之Ｃ型鋼，
    其行竊情節較之一般情形為輕，復於審理中能坦認犯行，犯
    罪後態度尚稱良好等一切情狀，量處如主文所示之刑，以示
    儆懲。又被告前未曾受有期徒刑以上刑之宣告，有卷附之臺
    灣高等法院被告全國前案紀錄表乙紙可按（按其前固曾因妨
    害風化案件，經臺灣臺東地方法院以八十三年度訴字第二七
    八號判處有期徒刑一年五月，緩刑五年確定，然因緩刑期滿
    未經撤銷緩刑之宣告，其刑之宣告依法失其效力，而仍合於
    未曾受有期徒刑以上刑之宣告之情形），經此起訴審判程序
    ，當能知所警惕而信無再犯之虞，本院認所宣告之刑以暫不
    執行為適當，併依刑法第七十四條第一項第一款諭知緩刑二
    年，以啟自新。惟為確實使被告有正確之法律觀念並提供必
    要之協助及督促，且依其所犯情節認有加以追蹤觀護之必要
    ，亦併依刑法第九十三條第一項本文之規定，宣告緩刑期內
    付保護管束，俾由地方法院檢察署之觀護人予以適當之督促
    ，並發揮附條件緩刑制度之立意及避免短期自由刑執行所肇
    致之弊端，以觀後效。
三、警查獲時扣得之乙炔切割器乙具，雖係供被告本件犯罪所用
    之物，然係屬李清江所有而非被告所有，此經被告及證人李
    清江均供陳一致在卷，警並已發還李清江而由其書具代保條
    乙紙存卷，核與刑法第三十八條第一項第二款所定裁量沒收
    要件不符，復非法定應為義務沒收之違禁物品，自無從併為
    沒收之諭知，附為說明。
據上論斷，應依刑事訴訟法第二百七十三條之一第一項、第二百
九十九條第一項前段，刑法第三百二十一條第一項第三款、第四
款、第七十四條第一項第一款、第九十三條第一項本文，判決如
主文。
本案經檢察官陳伯均到庭執行職務。
中    華    民    國    97    年    12    月    31    日
                    刑事第十庭  法  官  楊博欽
以上正本證明與原本無異
如不服本判決應於送達後十日內向本院提出上訴狀
                                書記官  呂妍旻
中    華    民    國    97    年    12    月    31    日
附錄本案論罪科刑法條全文：
中華民國刑法第三百二十一條
  犯竊盜罪而有左列情形之一者，處六月以上、五年以下有期徒刑：
  一  於夜間侵入住宅或有人居住之建築物、船艦或隱匿其內而犯之者。
  二  毀越門扇、牆垣或其他安全設備而犯之者。
  三  攜帶兇器而犯之者。
  四  結夥三人以上而犯之者。
  五  乘火災、水災或其他災害之際而犯之者。
  六  在車站或埠頭而犯之者。
  前項之未遂犯罰之。


司法院資訊處製作；財團法人民間司法改革基金會備份。
